臺灣高等法院臺中分院刑事判決　　　　 94年度上易字第748號
上　訴　人
即　被　告　乙○○
上列上訴人因業務侵占案件，不服臺灣彰化地方法院93年度訴字
第1629號中華民國94年3月31日第一審判決（起訴案號：臺灣彰
化地方法院檢察署91年度鹿警刑字第41530號），提起上訴，本
院判決如下：
    主  文
上訴駁回。
    事  實及理  由
一、本案經本院審理結果，認第一審判決認事用法及量刑均無不
    當，應予維持，並引第一審判決書記載之事實、證據及理由
    。（如附件）
二、被告上訴意旨略以：(1)被告於警訊時即坦承本件犯行，其後
    於偵查及原審法院審理，均以悔悟誠實之心，坦承犯行，並
    與告訴人達成和解；(2)先前所犯違反電信法罪，因無錢聘請
    律師，致遭判刑四月確定，本件另一共同被告巫振銓犯後矢
    口否認犯行，將責任推卸被告，並延請律師為其圓謊，伊無
    錢無勢，真心悔過，原審判處共同被告巫振銓緩刑三年，伊
    卻未得緩刑，顯不公平；(3)伊係成立竊盜罪非業務侵占罪等
    語。
三、本院查：被告對附件所示犯罪事實均供承不諱，原審法院認
    定被告成立業務侵占罪，就犯罪事實之認定，其理由已據原
    審判決記載甚詳，本院仔細斟酌原審判決理由，認其事實之
    認定、理由之採擇，於相關證據法則、經驗法則、論理法則
    並無違背。原審因而適用刑事訴訟法第二百九十九條第一項
    前段、商業會計法第七十一條第一款、刑法第十一條前段、
    第二十八條、第五十六條、第三百三十六條第二項、第五十
    五條等規定，並審酌被告開立不實統一發票，並登載於公司
    之日記帳，妨害政府對於公司稽核之正確性，及其等之品行
    、犯罪動機、目的、手段、所生之危害，且被告已與告訴人
    達成民事和解，取得告訴人之諒解，並坦承犯行之態度等一
    切情狀，有期徒刑有期徒刑十月，參酌本罪之法定刑為六月
    以上，五年以下，被告復成立連續犯，得加重其刑，原審判
    決認事用法核無違誤，量刑亦屬允當。上訴意旨以未獲緩刑
    認原審判決有失公平，然按依刑法第七十四條第一項宣告緩
    刑以具備：I受二年以下有期徒刑、拘役或罰金之宣告；II
    有未曾因故意犯罪受有期徒刑以上刑之宣告或前因故意犯罪
    受有期徒刑以上刑之宣告，執行完畢或赦免後，五年以內未
    曾因故意犯罪受有期徒刑以上刑之宣告兩種情形之一；III認
    以暫不執行為適當等要件始足當之，查被告前曾因盜用他人
    電信設備通信等罪，經法院於九十三年四月二十九日判處有
    期徒刑四月確定，並於九十三年七月九日執行完畢，有被告
    前案紀錄表附卷可查，其不符合緩刑要件甚明。本件上訴為
    無理由，應予駁回。
四、據上論斷，應依刑事訴訟法第三百七十三條、第三百六十八
    條，判決如主文。
本案經檢察官甲○○到庭執行職務。
中　　華　　民　　國　　94　　年　　7　　月　　27　　日
               刑事第四庭  審判長法　官　洪　耀　宗
                                 法　官　江　德　千
                                 法　官　劉　登　俊
上列正本證明與原本無異。
不得上訴。
                                 書記官　鄧　智　惠
中　　華　　民　　國　　94　　年　　7 　　月　　28　　日
附件
